【裁判字號】    90,交聲,144
【裁判日期】    900410
【裁判案由】    交管條例聲異
【裁判全文】
臺灣板橋地方法院交通事件裁定                      九十年度交聲字第一四四號
    原處分機關  臺北市交通事件裁決所
    異議人即    甲○○
    受處分人
右列受處分人因違反道路交通管理處罰條例案件，對於臺北市交通事件裁決所民國九
十年二月八日所為之北市裁三字第駕裁２２─ＡＢＶ５９２５６４號處分（原處分案
號：北市警交大字第ＡＢＶ５９２５６４號），聲明異議，本院裁定如左：
    主  文
異議駁回。
    理  由
一、按汽車駕駛人轉彎時，不依標誌、標線、號誌指示者，處二百元以上六百元以下
    罰鍰；道路交通管理處罰條例第四十八條第一項第二款定有明文。次按汽車駕駛
    人違反第四十八條規定者，除依原條款處罰鍰外，並予記違規點數一點；道路交
    通管理處罰條例第六十三條第一項第一款亦定有明文。
二、本件原處分意旨略以：異議人即受處分人甲○○騎乘車號ＡＷＱ─６７９號重型
    機車，於民國八十九年十二月十日十二時五十分許，沿台北市○○路○段由西向
    東方向行駛，至台北市○○路○段、松智路口時，未依「機慢車應兩段左轉」之
    標誌指示，而逕行左轉進入松智路時，經台北市政警察局信義分局六張犁派出所
    警員當場攔停後，以其違反道路交通管理處罰條例第四十八條第一項第二款之規
    定，而以北市警交大字第ＡＢＶ５９２５６４號舉發違反道路交通管理事件通知
    單予以舉發，通知異議人於八十九年十二月二十五日前自動繳納裁處罰鍰。因異
    議人於應到案日之前即向原處分機關提出申訴，經查證並無違誤後，經原處分機
    關於九十年二月八日以北市裁三字第駕裁２２─ＡＢＶ５９２５６４號裁決書處
    罰鍰六百元，並記違規點數一點之處分等語。異議人則以伊當時係跟著前面之機
    車，由信義路外側慢車道左轉入松智路，該路口並未設有機車要兩段左轉之標誌
    ，地面上亦未劃設有機車左轉待轉區之標線，是求為撤銷原處分云云置辯。
三、經查：異議人甲○○騎乘車號ＡＷＱ─６７９號重型機車，於右述時、地，未依
    「機慢車應兩段左轉」之標誌指示，即逕行左轉進入松智路時，經台北市政警察
    局信義分局六張犁派出所警員當場攔停後舉發之事實，有台北市政府警察局北市
    警交大字第ＡＢＶ５９２５６４號舉發違反道路交通管理事件通知單影本乙紙附
    卷可稽，且異議人對其在前揭時、地騎乘機車逕行左轉之事實並不爭執；次查，
    台北市○○路○段西往東方向於鄰近松智路口之路側均設有柱立式「機慢車兩段
    左轉標誌」，且於松智路口路面亦繪有「機慢車左轉待轉區線」，明確告示機車
    駕駛人於該路口左轉時，需以兩段方式完成左轉等情，亦有台北市交通管制工程
    處九十年三月三十日北市交工規字第九０六一０一四三００號函及函附之照片影
    本在卷可參；是異議人以該路口並未設有機車要兩段左轉之標誌，地面上亦未劃
    設有機車左轉待轉區之標線云云置辯，顯不足採信。綜上所述，原處分機關依據
    首開法條規定，並審酌異議人違規情節輕重，裁處罰鍰新臺幣六百元，並記違規
    點數一點，並無違誤，應予維持，本件異議為無理由，應予駁回。
四、據上論結，應依道路交通案件處理辦法第十九條，裁定如主文。
中      華      民      國      九十    年      四      月      十      日
                                    臺灣板橋地方法院交通法庭
                                        法  官  高  明  德
右正本證明與原本無異
如不服本裁定應於送達後五日內向本院提出抗告狀
                                        書記官  高  玉  彬
中      華      民      國      九十    年      四      月      十二    日


司法院資訊處製作；財團法人民間司法改革基金會備份。
